【裁判字號】    90,上易,1158
【裁判日期】    900424
【裁判案由】    竊盜
【裁判全文】
臺灣高等法院刑事判決                            九十年度上易字第一一五八號
    上  訴  人
    即  被  告  甲○○
右上訴人因竊盜案件，不服臺灣板橋地方法院九十年度易字第一九四號，中華民國九
十年二月二十日第一審判決（起訴案號：臺灣板橋地方法院檢察署八十九年度偵字第
一六八一三號），提起上訴，本院判決如左：
      主  文
上訴駁回。
      事  實
一、甲○○原係高雄縣鳳山市○○路○段某大廈管理員，因見車號ＷＡＥ─二六○號
    輕型機車一輛（乙○○所有），長期置放在其所管理之大廈附近無人騎乘，竟意
    圖為自己不法之所有，於民國八十九年三、四月間某日（確定日期不詳），在上
    址該車置放處，以牽動該車前往某不知情之鎖店配置該車鑰匙，再持其所有配置
    之鑰匙二支至機車行修理之方式（原審於事實欄誤載為前往不知情之機車行配置
    該車鑰匙之方式應予更正），徒手竊取之，得手後供己上下班用，嗣辭去管理員
    之工作，並將該車騎回台北縣家中供己騎用。嗣於八十九年九月五日上午八時三
    十分許，適其騎乘該車行經臺北縣中和市○○路○段二巷一弄路口處，為警當場
    查獲，並扣得其所有供本件行竊所用之鑰匙二支，而循線偵悉上情。
二、案經臺北市政府警察局中山分局報請臺灣板橋地方法院檢察署檢察官偵查起訴。
      理  由
一、訊之上訴人即被告（以下簡稱被告）甲○○固坦承於右開時地未經車主同意即將
    上開機車牽往某不知情之鎖店以及機車行配置鑰匙並加以修理騎用等情不諱，惟
    矢口否認有何竊盜犯行，辯稱：伊得知現場有很多機車很舊，沒人騎用，伊將其
    中一輛拿去修理，拿來騎用，沒有竊盜之故意，伊係無心的云云。惟查，被告於
    警訊及偵審中均曾自白有竊取他人機車之行為，核與證人即車主之委託人浦華賢
    於警訊時所述被害人遭竊之情節相符，雖被告於原審以及本院訊問時另辯以：其
    沒有竊盜之故意，所為並非竊盜云云。惟按，被告既自承並未經被害人之同意即
    擅自騎乘該機車，且該機車雖長期無人騎乘，然亦未經列為報廢車輛等語（參原
    審刑事卷宗第十七頁、第十八頁），則被告未經同意，即自行騎乘他人所有之機
    車使用，並將該機車自高雄市騎回台北縣，自其騎乘該車至經警查獲為止，又將
近半年之久，期間非短，被告顯有不法所有之意圖甚明，其所為上開辯解，要係
    卸責之詞，不足採信。此外，復有被告所有供本件行竊所用之鑰匙二支扣案及車
    輛車牌失竊作業－查獲車輛認可資料、贓物認領保管收據各一件附於偵查卷可稽
    。本件事證已臻明確，被告犯行堪予認定。
二、核被告所為，係犯刑法第三百二十條第一項之竊盜罪。原審因而適用刑法第三百
    二十條第一項，並審酌被告之素行尚佳，與其行竊之手段、所竊財物之價值及其
    犯後態度尚稱良好坦承所為等一切情狀，量處拘役五十日，並說明被告犯罪後，
    刑法第四十一條已於九十年一月十日公布修正，並於同年月十二日實施，比較新
    舊法之規定，以裁判時之新法較有利於被告，依刑法第二條第一項前段規定，適
    用裁判時即修正後之刑法第四十一條第一項、罰金罰鍰提高標準條例第一條前段
    （原審漏未引用應予補正）、第二條規定，諭知易科罰金之折算標準。並以扣案
    之鑰匙二支係被告所有供行竊所用之物，業據被告陳明在卷，依刑法第三十八條
    第一項第二款併予宣告沒收。經核原審認事用法均無不合，量刑亦稱允當，被告
    上訴意旨以伊無竊盜故意，執此指摘原判決不當，為無理由，應予駁回。
據上論斷，應依刑事訴訟法第三百六十八條，判決如主文。
本案經檢察官劉靜婉到庭執行職務。
中      華      民      國    九十      年      四      月   二十四     日
                            台灣高等法院刑事第十五庭
                                審判長法  官  房  阿  生
                                      法  官  雷  元  結
                                      法  官  鄧  振  球
右正本證明與原本無異。
不得上訴。
                                      書記官  洪  秋  帆
中      華      民      國    九十      年      四      月   二十六     日
附錄：本案論罪科刑法條全文
刑法第三百二十條
意圖為自己或第三人不法之所有，而竊取他人之動產者，為竊盜罪，處五年以下有期
徒刑、拘役或五百元以下罰金。
意圖為自己或第三人不法利益，而竊佔他人之不動產者，依前項之規定處斷。
前二項之未遂犯罰之。


司法院資訊處製作；財團法人民間司法改革基金會備份。
